臺灣臺中地方法院刑事判決　　　　　　 94年度交訴字第116號
公　訴　人　臺灣臺中地方法院檢察署檢察官
被　　　告　甲○○
　　　　　　　　　　號
上列被告因業務過失致死案件，經檢察官提起公訴（九十四年度
偵字第一一七一五號），本院交通法庭合議庭裁定進行簡式審判
程序，判決如下：
    主  文
甲○○從事業務之人，因業務上之過失致人於死，處有期徒刑壹
年。緩刑年。
    犯罪事實
一、甲○○為計程車司機，平日負責駕駛計程車四處載運乘客為
    業，係以駕駛車輛為主要業務之人。於民國九十四年二月十
    日晚間十一時三十分許（起訴書誤為五十分許），駕駛車牌
    號碼五Ｒ—七四七號營業用小客車，沿臺中市○○路由市區
    往臺中縣沙鹿鎮方向行駛，途經臺中市○○路○段與福聯街
    交岔路口時，本應注意行車速度，在設有快慢車道分隔線之
    慢車道，時速不得超過四十公里，且行經無號誌之交岔路口
    ，應減速慢行，作隨時停車之準備，並應注意車前狀況，隨
    時採取必要之安全措施，而依當時天候、路況、視距等情形
    ，並無不能注意之特別情事，竟疏於注意，而以五十公里左
    右之時速駕車超速行駛於慢車道上，亦未注意車前行人動態
    ，致其所駕營業用小客車右前保險桿及擋風玻璃直接撞及行
    經該交岔路口之行人程寄萍（飲酒後步行外出，經抽血測得
    血液中酒精含量為306mg/dl，換算其呼氣中所含酒精濃度約
    為每公升一點五三毫克），程寄萍因而受有頭部外傷及左腳
    撕裂傷等傷害，雖經救護車緊急送醫，惟因本件車禍所生頭
    部外傷導致顱腦挫傷，於同日晚間十一時五十分許抵達行政
    院退除役官兵輔導委員會臺中榮民總醫院前不治死亡。甲○
    ○於肇事後、具有偵查犯罪權限之公務員發覺上開犯行前，
    在到場處理員警謝水西詢問時自首犯罪，並於其後本案偵查
    、審理程序中到庭接受裁判。
二、案經程寄萍之妻乙○○告訴及臺灣臺中地方法院檢察署檢察
    官相驗後，自動檢舉偵查起訴。
    理  由
一、本件被告甲○○於準備程序中，先就上開犯罪事實為有罪之
    陳述，且所犯係死刑、無期徒刑、最輕本刑為三年以上有期
    徒刑以外之罪，經本院交通法庭合議庭依刑事訴訟法第二百
    七十三條之一第一項之規定，裁定由法官一人獨任進行簡式
    審判程序，先此敘明。
二、上開事實，業據被告甲○○於警詢及偵審中坦承不諱，核與
    告訴人乙○○於偵查中指訴被害人程寄萍發生本件車禍致死
    等情相互合致，並經證人即目擊被害人車禍受傷倒地之根岸
    富子、陳李靜珍於警詢及偵查中證述明確，復有道路交通事
    故現場圖及調查報告表一份、肇事車輛照片八張、被害人程
    寄萍血液中所含酒精濃度測試紀錄表一份附卷可稽。而被害
    人程寄萍確因本件車禍所生頭部外傷導致顱腦挫傷死亡，亦
    經檢察官督同檢驗員相驗屬實，製有勘驗筆錄、相驗屍體證
    明書、驗斷書在卷可憑。按行車速度，在設有快慢車道分隔
    線之慢車道，時速不得超過四十公里；且行經無號誌之交岔
    路口，應減速慢行，作隨時停車之準備；汽車行駛時，駕駛
    人應注意車前狀況，並隨時採取必要之安全措施，道路交通
    安全規則第九十三條第一項第一款後段、第二款、第九十四
    條第三項分別定有明文。被告平日以駕駛計程車為業，更當
    依循前揭交通安全規定，在通過無號誌交岔路口時，注意車
    前狀況並減速慢行，且依當時天候、路況、視距等客觀情形
    ，並無不能注意之特別情事，竟疏於注意而貿然以五十公里
    之時速駕車超速行駛於慢車道上，致與被害人程寄萍發生碰
    撞，被告駕車行為顯有過失。且其駕駛過失行為直接造成被
    害人程寄萍死亡，二者間亦具有相當因果關係至明。本案事
    證已臻明確，被告犯行洵堪認定。
三、核被告甲○○平日以駕駛計程車四處載客為業，已據其於警
    詢及本院審理時供承甚詳，係以駕駛車輛為其主要業務之人
    ，因業務上之過失駕車行為致人於死，所為係犯刑法第二百
    七十六條第二項之業務過失致人於死罪。被告於肇事後、具
    有偵查犯罪權限之公務員發覺上開犯行前，在到場處理員警
    謝水西詢問時自首犯罪，並於其後本案偵查、審理程序中到
    庭接受裁判，有謝水西警員製作之車禍案件報告書及被告警
    詢筆錄在卷足參，被告既已合於法定自首之要件，應依刑法
    第六十二條前段之規定減輕其刑。爰審酌被告已與被害人家
    屬就本案民事損害賠償部分達成和解，有和解書一份在卷為
    憑，被告於偵審期間均能坦承犯行，對於所犯亦已深表悔悟
    ，態度非無足取；惟本件車禍肇事直接剝奪被害人程寄萍之
    生命權，對於被害人家庭乃至於國家社會之損失實已無從回
    復，所生危害至為重大，及被告於本件車禍之過失情節輕重
    、具有高職畢業學歷之智識程度等一切情狀，量處如主文所
    示之刑，以示懲儆。又被告前未曾受有期徒刑以上刑之宣告
    ，有刑案資料查註紀錄表及臺灣高等法院被告前案紀錄表在
    卷可按，其經此偵審程序教訓，當能知所警惕，應無再犯之
    虞，本院審酌上情，認主文所宣告之刑，以暫不執行為宜，
    爰併宣告緩刑三年，以啟自新。
據上論斷，應依刑事訴訟法第二百七十三條之一第一項、第二百
九十九條第一項前段，刑法第二百七十六條第二項、第六十二條
前段、第七十四條第一款，罰金罰鍰提高標準條例第一條前段，
判決如主文。
本案經檢察官楊仕正到庭執行職務。
中　　華　　民　　國　　94　　年　　10　　月　　12　　日
                  交通法庭    法　官　高 文 崇
附錄本案論罪科刑法條：
中華民國刑法第二百七十六條
因過失致人於死者，處二年以下有期徒刑、拘役或二千元以下罰
金。
從事業務之人，因業務上之過失犯前項之罪者，處五年以下有期
徒刑或拘役，得併科三千元以下罰金。
以上正本證明與原本無異。
如不服本判決，應於送達後十日內向本院提出上訴狀（須附繕本
），上訴於臺灣高等法院臺中分院。
                               書記官  林 淑  慧
中　　華　　民　　國　　94　　年　10　　月　　13   日
